【裁判字號】    97,易,1169
【裁判日期】    980313
【裁判案由】    竊盜
【裁判全文】
臺灣屏東地方法院刑事判決              97年度易字第1169號
公  訴  人  臺灣屏東地方法院檢察署檢察官
被      告  甲○○
                    現另案
上列被告因竊盜案件，經檢察官提起公訴（97年度偵字第7362、
7747號），被告就被訴事實為有罪之陳述，本院裁定行簡式審判
程序，判決如下：
    主  文
甲○○犯電業法第一百零五條之竊盜罪，累犯，處有期徒刑捌月
，扣案之油壓剪壹支沒收；又犯電業法第一百零五條之竊盜罪，
累犯，處有期徒刑柒月，扣案之油壓剪壹支沒收，應執行有期徒
刑壹年，扣案之油壓剪壹支沒收。
    事  實
一、甲○○前因施用毒品、竊盜等案件，經本院各判處應執行有
    期徒刑1 年8 月、1 年8 月、1 年4 月，上開各罪接續執行
    ，嗣因減刑於民國97年7 月15日縮刑期滿執行完畢。詎猶不
    知悔改，復意圖為自己不法之所有，於：
(一)97 年10 月25日凌晨2 時30分許，騎乘車牌號碼H9Q-223 號
    重型機車，至屏東縣潮州鎮○○路272 之1 號旁空地電線桿
    61區2670戶號57分號處，持其所有客觀上足對人之生命、身
    體構成威脅，具有危險性屬兇器之油壓剪1 支，竊取臺灣電
    力公司（下稱臺電公司）所有之電纜線4 條（約14公尺長、
    10.5公斤重、TPC 、型號-HC600VXLPE 2/0AWG 1C CU
    HILIGHT 華光2006），得手後以飼料袋包裹，適因保全人員
    張志宏前往該處察看停電情形，甲○○見狀後將所竊得之電
    纜線丟棄在地，旋騎乘上開機車逃逸；
(二)同日凌晨3 時30分許，騎乘上開機車至屏東縣潮州鎮○○路
    與三春路口劉厝高幹85號電線桿處，以上開油壓剪1 支，竊
    取臺電公司所有之電纜線4 條（約10公尺長、7公斤重、TPC
    、型號2/0） ，得手後於其位於屏東縣潮州鎮○○里○○路
    105 號住處前，變賣予真實年籍姓名不詳綽號「王仔」之成
    年男子，得款新臺幣900 元花用無存。嗣於97年10月29日14
    時許，員警持搜索票前往甲○○住處執行搜索，扣得上開油
    壓剪1 支。甲○○於有偵查權限之員警尚不知其涉犯劉厝高
    幹85號電線桿之竊案前，主動向員警坦認該次竊盜犯行，自
    首而接受裁判。
二、案經屏東縣政府警察局潮州分局報請臺灣屏東地方法院檢察
    署檢察官偵查起訴。
    理  由
一、本件被告甲○○所犯係死刑、無期徒刑、最輕本刑為3 年以
    上有期徒刑以外之罪，其於準備程序中就被訴事實為有罪之
    陳述，經法官告知簡式審判程序之旨，並聽取當事人之意見
    後，由本院依刑事訴訟法第273 條之1 第1 項規定裁定進行
    簡式審判程序，合先敘明。
二、訊據被告甲○○對於上開犯罪事實均供承不諱，核與證人即
    臺電公司人員陳明發、目擊證人張志宏於警詢中供證之情節
    相符，並有贓物認領保管單1 紙、油壓剪1 支及照片14張可
    佐。足認被告自白核與事實相符，應堪信採。事證明確，被
    告犯行堪予認定。
三、按刑法第321 條第1 項第3 款之攜帶兇器竊盜罪，係以行為
    人攜帶兇器竊盜為其加重條件，所謂兇器，其種類並無限制
    ，凡客觀上足對人之生命、身體構成威脅，具有危險性之兇
    器均屬之，本件被告行竊時所攜帶之油壓剪，由其足以剪斷
    電纜線，可知其為質地堅硬銳利之物，足以對人之生命、身
    體造成威脅，應屬兇器。又被告竊盜臺電公司所有電線桿上
    之電纜線，因該電纜線係臺電公司供給電能所用之供電設備
    ，是核被告所為，均係犯電業法第105 條之罪，各應依刑法
    第321 條第1 項第3 款攜帶兇器竊盜罪處斷。被告前因施用
    毒品、竊盜等案件，經本院各判處應執行有期徒刑1 年8 月
    、1 年8 月、1 年4 月，上開各罪接續執行，嗣因減刑於民
    國97年7 月15日縮刑期滿執行完畢，有臺灣高等法院被告前
    案紀錄表可稽，其於徒刑執行完畢後5 年以內故意再犯有期
    徒刑以上之罪，均應依刑法第47條第1 項累犯規定加重其刑
    。又被告於有偵查權限之員警尚不知其涉犯劉厝高幹85號電
    線桿之竊案前，主動向員警坦認該次竊盜犯行，有林格源警
    員製作之職務報告附卷可稽，合於自首要件，此部分爰依刑
    法第62條前段規定減輕其刑，並依法先加後減之。爰審酌被
    告不思以正途營生，竟為貪圖小利而破壞竊取臺電公司輸電
    用之電纜線，造成該地區用電戶電力使用上之不便，行為誠
    屬不當，惟念其所竊得之財物非鉅，犯後復坦承犯行，態度
    尚可等一切情狀，分別量處如主文所示之刑，並定其應執行
    刑，以資懲儆。至扣案之油壓剪1 支，係被告所有，供其2
    次竊盜犯行之用，業據其供承明白（本院卷第33頁背面），
    爰依刑法第38條第1 項第2 款規定宣告沒收。
據上論斷，應依刑事訴訟法第273 條之1 第1 項、第299 條第1
項前段，電業法第105 條，刑法第11條、第321 條第1 項第3 款
、第47條第1 項、第62條前段、第51條第5 款、第38條第1 項第
2款 ，判決如主文。
本案經檢察官劉文賓到庭執行職務。
中    華    民    國    98    年    3     月    13    日
                  刑事第三庭    法  官  趙家光
以上正本證明與原本無異。
如不服本判決應於收受判決後10日內向本院提出上訴書狀，並
應敘述具體理由；其未敘述上訴理由者，應於上訴期間屆滿後
20日內向本院補提理由書（均須按他造當事人之人數附繕本）
「切勿逕送上級法院」。
中    華    民    國    98    年    3     月    13    日
                                書記官  張語恬
附錄本案論罪科刑條文
電業法第105條
竊盜或損壞電桿、電線、變壓器或其他供電設備者，依刑法之規
定從重處斷。
刑法第321 條第1 項第3 款
犯竊盜罪而有左列情形之一者，處6 月以上、5 年以下有期徒刑
：
三  攜帶兇器而犯之者。


司法院資訊處製作；財團法人民間司法改革基金會備份。
